臺灣新竹地方法院刑事判決　　　　　　94年度簡上字第104 號
上　訴　人　臺灣新竹地方法院檢察署檢察官
上　訴　人
即　被　告　甲○○
上列上訴人因被告過失傷害案件，不服本院新竹簡易庭於中華民
國94年8 月29日所為之94年度竹交簡字第675 號第一審刑事簡易
判決（聲請簡易判決處刑書案號：臺灣新竹地方法院檢察署94年
度偵字第3569號）提起上訴，本院管轄第二審之合議庭判決如下
：
    主  文
上訴駁回。
甲○○緩刑貳年。
    事實及理由
壹、構成犯罪事實：
    甲○○於民國94年5 月31日晚上10時20分許，駕駛車牌號碼
    H3－5877號自用小客車，途經新竹市○○路○ 段19號道路前
    ，本應注意在設有禁止臨時停車標線（即紅實線）處所不得
    臨時停車及應注意停車向外開啟車門時，應注意行人、車輛
    、並讓其先行，而依當時之天候晴、夜間有照明、路面乾燥
    、無缺陷、亦無障礙物之柏油路面，且視距良好等情，並無
    不能注意之情事，竟疏於注意，將車輛停放於上開經國路2
    段19號前劃有紅實線之禁止臨時停車標線區域後，即貿然開
    啟駕駛座車門，適有王苑瑄無駕駛執照駕駛車牌號碼NPI －
    269 號普通重型機車、後座搭載其母親乙○○自同向後方駛
    至該處，甲○○疏未注意讓同向車輛先行，於開啟車門時不
    慎碰撞上開行駛中之機車，致人車倒地，乙○○因而受有右
    小腿擦傷併鈍挫傷之傷害。
貳、認定犯罪事實所根據的證據及理由：
一、被告甲○○於警局詢問時、檢察官偵查中及本院審理訊問時
    之自白。
二、告訴人即被害人乙○○於警詢時及本院審理訊問時之指訴。
三、證人王苑瑄於警詢時及偵查中之證述。
四、新竹市警察局交通隊第一分隊道路交通事故現場圖、道路交
    通事故調查報告表(一)、(二)、行政院衛生署新竹醫院診斷證明
    書、原審94年8 月16日上午9 時40分公務電話紀錄表各1 份
    及照片8 幀可資證明。
、論罪科刑的理由：
一、論罪：被告所為係犯刑法第284 條第1 項前段的過失傷害罪
    。
二、刑罰減輕事由（自首）：被告甲○○於肇事後，立即撥打11
    0 電話報警，於犯罪未被有偵查犯罪職權之機關或公務人員
    發覺前留在現場等候，待新竹市警察局交通隊第一分隊警員
    黃淵源抵達車禍現場，尚未確切懷疑係甲○○肇事之際，自
    首坦承肇事，同時願意接受裁判等情，除據被告供明在卷外
    ，並經警員黃淵源陳明屬實，亦有原審94年8 月16日上午9
    時40分公務電話紀錄表1 份在卷可查，被告對於未發覺之犯
    罪自首而接受裁判，應依刑法第62條之規定減輕其刑。
三、科刑：本案經本院管轄第二審之合議庭審理結果，認原審以
    被告罪證明確，適用刑事訴訟法第449 條第1 項、第454 條
    第2 項，刑法第284 條第1 項前段、第62條前段、第41條第
    1 項前段，罰金罰鍰提高標準條例第1 條前段、第2 條之規
    定，逕以簡易判決處刑，量處被告拘役50日，並諭知如易科
    罰金之折算標準，其認事用法，並無違誤，量刑亦屬妥適。
肆、被告甲○○上訴意旨略以：依道路交通管理處罰條例第22條
    第5 項所示，持輕型機器腳踏車駕駛執照，駕駛重型機器腳
    踏車者，處600 元以上1,200 元以下（註：新臺幣1,800 元
    以上3,600 元以下）罰鍰，並禁止其駕駛；事發當時，告訴
    人之女即王苑瑄只持有輕型機器腳踏車駕駛執照，卻駕駛重
    型機器腳踏車。又被告曾於94年8 月15日上午10時30分委託
    被告之父及新光產物保險人員與原告進行調解，足見被告確
    有與告訴人和解之誠意，豈料告訴人不僅不願配合，更拒絕
    提出驗傷單等相關醫療單據，卻仍要求損害賠償，致雙方無
    法達成和解，爰依法提起上訴，請求撤銷原判決，更為無罪
    之判決等等。另公訴人上訴意旨則以：原審通知雙方當事人
    進行和解，但和解不成立時，並未通知開庭，而逕行判決，
    致使告訴人喪失附帶提起民事賠償之權利，故提起上訴，請
    求更為適當之判決等等。經查：
一、告訴人之女即車牌號碼NPI －269 號普通重型機車駕駛王苑
    瑄，於94年5 月31日晚上10時20分許事故發生時，確係無普
    通重型機車駕駛執照而駕駛普通重型機車，此已經告訴人於
    本院94年10月25日審理訊問時陳述明確，是上訴人即被告指
    稱王苑瑄係無照駕駛一事，確屬有據；然告訴人即被害人乙
    ○○之使用人王苑瑄縱係有過失，亦不能因此解免被告前開
    之過失責任甚明，是被告據此主張其應為無罪，顯屬無稽。
二、又告訴人乙○○已於原審判決後、請求檢察官上訴並經檢察
    官提起上訴後之94年10月24日，向本院附帶提起民事訴訟，
    有本院94年度簡附民上字第5 號卷可查；況且，被告與告訴
    人雙方亦於94年11月1 日達成和解，並經告訴人乙○○具狀
    向本院撤回附帶民事訴訟，有聲請撤回附帶民事起訴狀1紙
    附卷可查，是上開公訴人上訴理由顯不存在。
三、綜上，上訴人即被告及公訴人以前開理由指摘原判決不當，
    求予撤銷改判，核無理由，均應予駁回。
伍、緩刑：末查被告前未曾受有期徒刑以上刑之宣告，有臺灣高
    等法院被告全國前案紀錄表及臺灣新竹地方法院檢察署刑案
    資料查註紀錄表各1 份在卷可參，因一時疏失，致罹刑章，
    並於原審判決後與告訴人乙○○達成民事和解，並賠償告訴
    人新臺幣45,000元，有和解書1 紙附卷可憑，告訴人亦表示
    達成和解即不願再追究之意，並願意給被告自新緩刑的機會
    ，經此偵審程序及科刑判決，被告應當已知所警惕，相信不
    會再犯，本院因認被告所受宣告之刑，以暫不執行為適當，
    爰併予宣告緩刑2 年，以啟自新。
陸、適用法律依據：
一、程序法方面：依刑事訴訟法第455 條之1 第1 項、第3 項、
    第368 條。
二、實體法方面：刑法第74條第1 款。
本案經檢察官魏廷勳到庭執行職務。
中　　華　　民　　國　　94　　年　　11　　月　　30　　日
                  刑事第四庭審判長法  官  林秋宜
                                  法  官  蔡欣怡
                                  法  官  馮俊郎
以上正本證明與原本無異。
本件判決不得上訴。
中　　華　　民　　國　　94　　年　　11　　月　　30　　日
                                  書記官  鄧雪怡
